臺灣臺中地方法院刑事附帶民事訴訟判決
　　　　　　　　　　　　　　　　　100年度交附民字第143號
原　　　告　劉佳鑫
被　　　告　張瓊月
　　　　　　張婷婷
　　　　　　徐敬能
　　　　　　之父
　　　　　　徐敬能
　　　　　　之母
上列被告等因本院100年度交易字第277號傷害等案件，經原告提
起附帶民事訴訟，請求損害賠償，本院判決如下：
    主    文
原告關於訴請被告張瓊月、張婷婷、徐敬能之父、徐敬能之母負
連帶賠償責任部分均駁回。
    事    實
一、原告訴之聲明及陳述如附件刑事附帶民事起訴狀所載。
二、被告張瓊月、張婷婷、徐敬能之父、徐敬能之母均未為任何
    聲明或陳述，亦未提出任何書狀。
    理    由
一、按因犯罪而受損害之人，於刑事訴訟程序得附帶提起民事訴
    訟，對於被告及依民法負賠償責任之人，請求回復其損害。
    刑事訴訟法第487條第1項定有明文。該條項所定附帶民事訴
    訟之對象，除刑事被告外，固兼及於依民法負賠償責任之人
    。惟該條項所稱之「依民法負賠償責任之人」，係指該刑事
    案件中依民法規定應負賠償責任之人而言。故附帶民事訴訟
    之原告所主張之共同加害人，必以在刑事訴訟程序中經認定
    係共同侵權行為之人，始得謂為依民法負賠償責任之人，否
    則對之提起是項附帶民事訴訟，即難謂為合法（最高法院96
    年度臺上字第978號、88年度臺附字第23號、73年度臺上字
    第2938號裁定可資參照）。又按法院認為原告之訴不合法或
    無理由者，應以判決駁回之。刑事訴訟法第502條第1項亦有
    明定。
二、經查，本件被告張瓊月、張婷婷、徐敬能之父、徐敬能之母
    ，依本院100年度交易字第277號刑事判決之記載，並未認定
    該等被告與經判決有罪之被告賴佳揚、陳郡華、黃昱瑋、劉
    建良及共同正犯洗志昌(現改名為李茂誠)等人係屬共同正犯
    ，易言之，被告張瓊月、張婷婷、徐敬能之父、徐敬能之母
    均非共同侵權行為人。準此，揆諸前揭說明，原告於本院
    100年度交易字第277號傷害等案件，對被告張瓊月、張婷婷
    、徐敬能之父、徐敬能之母提起本件刑事附帶民事訴訟，於
    法即有不合。是原告關於訴請被告張瓊月、張婷婷、徐敬能
    之父、徐敬能之母負連帶賠償責任部分之訴，自應予以駁回
    。
三、原告對被告徐敬能提起附帶民事訴訟，請求損害賠償部分，
    另由本院判決駁回。又原告另對被告賴佳揚、陳郡華、黃昱
    瑋、劉建良提起附帶民事訴訟，請求損害賠償部分，另由本
    院移送本院民事庭。再原告對被告洗志昌(現改名為李茂誠)
    提起附帶民事訴訟，請求損害賠償部分，則俟被告洗志昌(
    現改名為李茂誠)刑事部分審結時再一併裁判，均附此明
    。
據上結論，依刑事訴訟法第502條第1項，判決如主文。
中    華    民    國   100    年    10    月    11    日
                  刑事第十一庭  法  官  江奇峰
上正本證明與原本無異。
如不服本判決應於收受送達後10日內向本院提出上訴書狀，並應
敘述具體理由；其未敘述上訴理由者，應於上訴期間屆滿後20日
內向本院補提理由書（均須按他造當事人之人數附繕本）「切勿
逕送上級法院」。
                                書記官  林素珍
中    華    民    國   100    年    10    月    11    日